----------------------------------------------
title: "LABS_48"
author: "JESSICA PAOLA AGUILAR SERVIN"
date: "2023-03-13"
output: html_document
---------------------------------------------------

###########################
 LABORATORIO HISTOGRAMAS 
###########################

LABORATORIO - Graficos en R con ggplot2 para Ciencia de Datos
Histogramas en R

instalando paquete con los datos
install.packages("gapminder")
install.packages("ggplot2")
Grafica de lineas en R

cargar libreria ggplot2 y gapminder
```{r}
library(ggplot2)
library(gapminder)
```

cargando datos a entorno
```{r}
data("gapminder")
```

filtrando por año 2007
```{r}
gapminder2007 <- gapminder[gapminder$year == '2007', ]
```

hacer un histograma en ggplot2
```{r}
ggplot(data=gapminder2007,
       mapping = aes(x=lifeExp))+
  geom_histogram()
```

hacer un histograma en ggplot2 con 9 intervalos (bins)
```{r}
ggplot(data=gapminder2007,
       mapping = aes(x=lifeExp))+
  geom_histogram(bins=9)
```

haciendo cosas interesantes
```{r}
ggplot(data=gapminder2007,
       mapping = aes(x=lifeExp,
                     fill= factor(continent)))+
  geom_histogram(bins=9)
```

